臺灣板橋地方法院刑事判決　　　　　　　96年度訴字第1806號
公　訴　人　臺灣板橋地方法院檢察署檢察官
被　　　告　乙○○
選任辯護人　藺超群律師
被　　　告　甲○○
選任辯護人　舒建中律師
上列被告因違反毒品危害防制條例案件，經檢察官提起公訴（九
十六年度偵字第七八六九號），本院判決如下：
    主    文
乙○○共同販賣第一級毒品，處有期徒刑拾伍年貳月。扣案第一
級毒品海洛因（合計淨重柒點貳壹公克）沒收銷燬之；包裝袋參
只、0000000000號行動電話壹支（含SIM 卡壹枚）均沒收；因犯
罪所得之財物新臺幣壹仟伍佰元沒收之，如全部或一部不能沒收
時，以其財產抵償之。
甲○○共同販賣第一級毒品，累犯，處有期徒刑拾陸年。扣案第
一級毒品海洛因（合計淨重柒點貳壹公克）沒收銷燬之；包裝袋
參只、0000000000號行動電話壹支（含SIM 卡壹枚）均沒收，因
犯罪所得之財物新臺幣壹仟伍佰元沒收之，如全部或一部不能沒
收時，以其財產抵償之。
    事    實
一、甲○○曾因違反毒品危害防制條例案件，經本院以91年訴字
    第66號判處應執行有期徒刑1 年，及以91年度易字第68號判
    處有期徒刑3 月確定，經定應執行有期徒刑1 年2 月，於92
    年5 月21日假釋出監，同年8 月2 日保護管束期滿執行完畢
    。又因違反毒品危害防制條例案件，經本院以94年度簡字第
    4771號、95年度簡字第5199號，分別判處有期徒刑4 月、6
    月，並先後於95年3 月20日、同年11月28日易科罰金執行完
    畢（以上均構成累犯）。竟不知悔改，其與乙○○為同居男
    女朋友，均明知海洛因係屬毒品危害防制條例所定之第一級
    毒品，不得非法持有及販賣，竟基於共同意圖營利，販賣第
    一級毒品海洛因之犯意聯絡，於96年4 月2 日15時17分許，
    由丙○○（其涉犯施用第一級毒品海洛因部分另行偵辦）以
    其所使用門號0000000000號之行動電話撥打甲○○所使用門
    號0000000000號之行動電話，由乙○○接聽聯絡後，約定以
    線上遊戲虛擬金幣30萬元之代價，向乙○○、甲○○購買相
    當於市價新台幣（下同）1500元之第一級毒品海洛因1 小包
    。旋推由乙○○前往臺北縣中和市○○路、中和路口某處，
    交付海洛因一小包予丙○○。丙○○購得上開第一級毒品海
    洛因後，於當日16時許，返回臺北縣永和市○○路25巷10號
    3 樓住處內施用所購得之第一級毒品海洛因，惟丙○○發現
    乙○○、甲○○於當日15時17分許所出售交付之第一級毒品
    海洛因數量不足，遂於當日16時4分許、16時6分許、17時18
    分許，以其所使用門號0000000000號行動電話撥打甲○○所
    使用門號0000000000號之行動電話，先由甲○○接聽，丙○○遂於線上與甲○○及在一旁之乙○○商討協議由丙○○再
    多出1000元，甲○○、乙○○則再交付相當於市價1500元之
    第一級毒品海洛因以補足雙方於當日15時17分許所購買第一
    級毒品海洛因數量不足問題及之後確切交貨地點後，甲○○
    、乙○○遂承前販賣第一級毒品之接續犯意，於當日約18時
    8分許，攜帶第一級毒品海洛因3小包（淨重7.21公克）前往
    臺北縣中和市○○路175 號「鬍鬚張滷肉飯」與丙○○見面
    ，嗣於尚未完成交付前，即為警方於當日18時30分許，在臺
    北縣中和市○○路175 號「鬍鬚張滷肉飯」當場查獲，並在
    乙○○身上扣得第一級毒品海洛因3 小包（淨重7.21公克）
    、與本案無關之8 萬元現金，再於當日17時30分許，持法院
    搜索票前往乙○○、甲○○居住臺北縣中和市○○街9 號18
    樓之6搜索，扣得甲○○所申請使用門號000000 0000號行動
    電話1支（含SIM卡1枚）。
二、案經臺北縣政府警察局移送臺灣板橋地方法院檢察署檢察官
    偵查起訴。
    理    由
一、證據能力方面：按被告以外之人於審判外之言詞或書面陳述
    ，除法律有規定者外，不得作為證據，刑事訴訟法第一百五
    十九條第一項定有明文。又被告以外之人於檢察事務官、司
    法警察官或司法警察調查中所為之陳述，與審判中不符時，
    其先前之陳述具有較可信之特別情況，且為證明犯罪事實存
    否所必要者，得為證據，同法第一百五十九條之二第亦有明
    定。再被告以外之人於偵查中向檢察官所為之陳述，除顯有
    不可信之情況者外，得為證據，同法第一百五十九條之一第
    二項亦定有明文。查證人丙○○於警詢之陳述，與審判中之
    證述有部分不盡相符（詳後述），且其先前之陳述距事發時
    間不久，亦係在自由意志之下所為陳述，並且對於事件始末
    陳述綦詳，合乎常理，顯具有較可信之特別情況，應認有證
    據能力。又證人丙○○於偵查中向檢察官所為之陳述，乃經
    檢察官告知具結之義務暨偽證之處罰以及如所述恐致自己或
    與其有刑事訴訟法第一百八十條至第一百八十二條關係之人
    受刑事追訴或處罰者得拒絕證言後，命具結作證，核無違法
    取證或證明力顯然過低之情形，自無顯不可信之情況，且經
    與被告乙○○、甲○○當庭對質，亦應認有證據能力。至共
    同被告乙○○於警詢中所陳述關於被告甲○○之部分，屬被
    告以外之人於審判外之陳述，是其陳述就有關被告甲○○之
    部分，應認無證據能力。另以下其他認定被告二人犯罪事實
    所引之證據，則均未據被告及辯護人否認其證據能力，亦迄
    未於本院言詞辯論終結前聲明異議，自有證據能力，核先敘
    明。
二、訊據被告二人均矢口否認有何販賣毒品犯行，均辯稱：渠並
    沒有販賣海洛因給丙○○。是丙○○向乙○○借錢時，周說
    不要，後來丙○○又打電話給甲○○說要用矽谷的遊戲幣三
    十萬要換台幣一千元，乙○○到住處福祥路九號十八樓之六
    樓下拿一千元給丙○○，就是查獲當天下午的事情，丙○○
    就走了，丙○○後來又打電話給甲○○說再借他一千元，甲○○叫乙○○跟丙○○說，周的口氣不是很好，後來講完後
    ，辜就掛斷電話，過一會兒辜又打電話甲○○，他知道甲○○比較好說話，所以甲○○就答應他，渠就約在鬍鬚張那裡
    吃飯。至於被警察查獲之海洛因，是裝在乙○○的妹妹周君
    黛交給乙○○的手機吊飾袋內，渠並不知情云云。經查：
（一）上揭事實，業據證人丙○○(一)於警詢中證稱：「我約甲○○在臺北縣中和市○○路175 號的鬍鬚張魯肉飯店吃飯。
      （問：你為何會約甲○○在上址吃飯？）我要詢問甲○○
      的男朋友移監的相關問題。（問：你有無持0000000000號
      行動電話撥打甲○○持用之0000000000號行動電話購買毒
      品？於何時購買？）有，在96年4 月2 日下午3 點多，我
      打電話給甲○○，是乙○○接的電話，乙○○問我要多少
      東西，我說我拿虛擬金幣30萬跟他買新臺幣1 千5 百元的
      海洛因，後來他只拿新臺幣1 千元的海洛因給我。後來我
      打0000000000的電話問乙○○，為何他只拿新臺幣1 千元
      的海洛因給我，然後在電話中我就聽到甲○○跟乙○○講
      ，以後再補海洛因給我。」又稱：「是於今天96年4 月2
      日下午3 點多時在臺北縣中和市○○路、中和路口，由乙○○將海洛因毒品交給我．．．我在96年4 月2 日16時許
      ，在臺北縣永和市○○路25巷10號3 樓的住處房間內將向
      甲○○、乙○○購買的1 千元海洛因毒品施打完畢後，至
      住處外將使用過的注射針筒及海洛因殘渣袋丟棄於臺北縣
      中和市○○街的排水溝內」（見偵查卷第30頁至32頁）。
      又稱：「向乙○○、甲○○購買的海洛因，品質如何我不
      會講，但是我施打完後，頭都會暈暈的，並且有一股藥味
      。（問：甲○○稱與你約在中和市○○路、中和路口是要
      將虛擬金幣30萬折合現金新臺幣1 千元由乙○○交付予你
      ，並不是販售你一級毒品海洛因，你是否有收到乙○○給
      你的1 千元？）沒有，我只收到乙○○給我的一包海洛因
      （見同上偵查卷第36、37頁）。(二)於偵查中證稱：「我用
      所有行動電話0000000000號撥打甲○○所用之行動電話00
      00000000號，是在96年4 月2 日下午3 點多，是乙○○接
      的，乙○○問我要幹嘛，我說我拿虛擬金幣30萬跟他買新
      臺幣1 千5 百元的海洛因，我大概是在96年4 月2 日下午
      3 時40分許，到達臺北縣中和市○○路與中和路交叉口，
      我就用我的0000000000號電話撥打甲○○的00000000000
      號電話，當時是乙○○接的，我先跟他討論網路遊戲後，
      並告訴他我到現場了，後來他拿一包白色的海洛因給我，
      當時是下午3點40分，我拿到海洛因。乙○○拿到中和市
      ○○路與中和路交叉口給我，該地在大潤發旁邊。（問：
      為何你又於96年4月2日下午4時4分許撥打甲○○所有之
      0000000000號電話？）因為我當場發現乙○○帶來給我的
      第一級毒品只有價值1千元，所以我打電話給甲○○（當
      時是甲○○接的電話），因為當時乙○○在我旁邊，因為
      乙○○說要補短少的海洛因給我，所以我才打電話給甲○○確認，甲○○在電話中說要補差額給我。（問：甲○○
      、乙○○說要補多少第一級毒品海洛因給你？）補1500元
      的海洛因給我。（問：什麼是弟弟、妹妹？）弟弟代表安
      非他命、妹妹代表海洛因。（問：施用甲○○、乙○○交
      給你的毒品後，有何感覺？）有一股藥味跑出，頭暈暈的
      。（問：昨天下午購買之毒品何在？）我昨天下午4 時許
      ，我還沒施打海洛因，因為海洛因聞起來有藥味，所以我
      沒有施打就把它丟掉」。又經檢察官請證人與被告當庭對
      質，被告乙○○問：「我想請問小康，我有拿東西給你嗎
      ？」。證人仍答：「有，乙○○（筆錄誤載為吳君偉）有
      拿第一級毒品海洛因給我」。被告甲○○問：「我想請問
      小康，我是拿錢給小康，不是拿毒品」，證人答：「是乙○○拿一包海洛因給我」。被告乙○○答：「我拿給小康
      的是糖」。證人答：「我剛剛說的都是實話，我沒有說謊
      」（見同上偵卷第69頁以下）。(三)於本院審理中仍證稱：
      是以虛擬金幣30萬元向被告乙○○、甲○○購買1500元的
      海洛因，是與甲○○講好，乙○○拿下來等語。僅就被告
      乙○○交付海洛因一包之部分，附和被告說詞，謂拿回去
      施用後，發現是葡萄糖，伊就把它丟棄，之後伊打電話給
      甲○○問她，跟她約當天下午見面，要問她為什麼拿葡萄
      糖給伊，還有也順便問她男友的事情等語（見本院96年7
      月26日審判筆錄）。然關於被告乙○○交付之物，丙○○
      於警詢、偵查中檢察官訊問時，均表示被告乙○○交付之
      海洛因一包，聞起來有藥味、頭暈暈的等語，從未表示是
      葡萄糖。迨於偵查中與被告對質，聽聞被告乙○○辯稱交
      付的是葡萄糖後，始於本院審理中附和稱是葡萄糖云云。
      惟若係葡萄糖，豈會聞起來有藥味、頭暈暈的之理？且小
      小一包葡萄糖，要價竟然1500元？亦與常理有違。再者，
      證人丙○○為警查獲後所採取之尿液經檢驗結果，亦呈現
      鴉片類嗎啡之陽性反應，有臺灣檢驗科技股份有限公司96
      年4月16日濫用藥物尿液檢驗報告1紙附於偵查卷可稽（見
      偵查卷第98頁），足認丙○○確實有施用海洛因無訛。是
      證人丙○○於本院審理中證述被告乙○○交付的是葡萄糖
      一節，與事實有違，尚難遽予採信，應以其於警詢、偵查
      中所證述乙○○交付的是海洛因等情可採。
（二）又依臺北縣政府警察局刑事警察大隊監聽譯文表所示，被
      告甲○○使用之0000000000號電話與證人丙○○使用之00
      00000000號電話，於96年4 月2 日有如下對話：
      (一)時間：15時17分32秒（丙○○與乙○○對話）
        辜：．．．你在哪邊？方不方便？
        周：嗯？
        辜：可不可以啊？弟弟、妹妹啦！弟弟．．．。
        周：怎樣？
        辜：一張好不好？
        周：你問他啊。
        辜：不要這樣子啦，到哪邊？
        周：好啦好啦，來啦。
        （以下略）
        辜：到哪邊找你？
        周：你知道嘛，廢話。
        辜：到了再打給你是不是？去那邊再講好了啦。
        周：嗯。
        辜：到了再打給你。
      (二)時間：15時40分33秒（丙○○與乙○○對話）
        辜：喂，我到啦。
        周：你騙我喔？
        辜：啊？
        周：密碼幾號？矽谷密碼。
        辜：我裡面還有點數喔，有沒有進去？
        周：有，還有兩百多點。
        辜：三百點吧。
        周：兩百點而已啊。
        辜：還有勳章，勳章賣一賣差不多啊？
        周：啊？
        辜：我勳章很多耶，各館的勳章很多耶。
        周：什麼勳章？
        辜：各館的勳章。
        周：全部賣一賣喔？
        辜：全部把它賣掉，我不想用了啊。
        （以下略）
        辜：你趕快下來，我到了啊。
        周：好好，我去了啦。
      (三)時間：16時04分22秒（丙○○與乙○○、甲○○對話）
        辜：大姐，我不是說那個金幣全部給你對不對，你要拿
　　        兩張給我，怎麼只拿一張給我而已？
        吳：是嗎？
        辜：對啊，只拿一張給我而已。
        吳：那我不知道耶，哈哈，我不曉得。
        辜：不是要拿兩張給我，怎麼只拿一張給我。
        吳：好啦好啦。
        周：你說要拿兩張給他喔。
        吳：對啊，他說要兩張啊。
        周：可是他錢又不夠。
        吳：他不是要給你1000塊?
        周：他錢不夠1000啊，他不是說那些金幣要賣你1200?
        吳：金幣，哪有，1000塊啊。可是他之前有欠我金幣啊
            ，給他1500好了啦。
        周：你之前有欠他金幣喔？
        辜：才5萬而已啊。
        吳：那個金幣亡不到30萬好不好。
        辜：我那些東西沒有賣到30萬?
        吳：對，沒有。
        辜：包括其他那些沒有？
        吳：好啦好啦，沒有啦，我下次再補他啦。
        周：欠他1.5就對了。
      (四)時間：16時06分54秒（丙○○與甲○○對話）
        辜：大姐，還是說我在這邊等你拿下來，還是等你們吃
　　        飯的時候拿給我？
        吳：好，吃飽再拿給你啦。
        辜：好，那我再打給你好不好。
        吳：好好。
      (五)時間：17時18分43秒（丙○○與乙○○對話）
        周：我已經給你方便了喔，小康。
        辜：我知道。
        周：給你方便，還這樣一直加一直加．．．
        辜：我現在跟你講，我現在給你18的話對不對，你剛剛
            給我東西對不對，你就把剛剛東西扣掉補到??給我
            。
        周：不行啦，這樣不行啦。
        辜：這樣不行？
        周：你剛剛說的不行。
        辜：所以就是我拿一給你，你拿15給我。
        周：沒錯，就這樣，我剛跟你講好了，我下次再補給你
            。
        辜：那我現在過去還是怎樣？我到再打給你？
        周：到吃飯那裡。
        辜：吃飯那裡？
        周：建八路，有鬍鬚的那裡。
        （以下略）
      (六)時間：18時08分44秒（丙○○與甲○○對話）
        吳：喂，在建一路上啦。
        辜：在建一路上是不是，在建一路那裡？
        吳：這裡是幾號啊。
        （某店員：這裡是175號）
        吳：175啦。
        辜：好好。
      而證人丙○○證稱上開對話內容確實是伊與被告二人間之
      對話無訛。其中談到「弟弟」是指安非他命、「妹妹」是
      海洛因、「一張」是指一千元。對話內容是要用金幣去換
      海洛因等語（見本院96年7 月26日審判筆錄第10頁以下）
      。且核對上開證人丙○○與被告乙○○、甲○○的電話對
      話譯文內容觀之，亦與證人丙○○證述向被告二人購買海
      洛因之情節大致相符無誤，益足見證人丙○○指述向被告
      二人購買海洛因之情堪信為真實。
（三）被告乙○○於本院審理中辯稱在臺北縣中和市○○路、中
      和路口，伊是拿新臺幣1 千元給丙○○，不是拿海洛因，
      亦沒有拿葡萄糖給丙○○云云。然其所辯，不僅與證人丙○○上開證述情節不符，甚而被告乙○○於偵查中與證人
      丙○○對質時，尚且辯稱：我有拿東西給他，不過那是糖
      ，我在證人所說的時間拿糖給他．．．我有跟在庭的小康
      見面在中和市○○路跟中和路的交叉路口（大潤發旁邊）
      並拿糖給他。（問：你拿給小康的糖有多大包？）小小的
      一包。（問：那一種糖需要1000多元？）葡萄糖（見偵查
      卷第71、72頁）。足見被告乙○○於本院審理中所述應係
      卸責之詞。又被告乙○○、甲○○確實於當日18時30分許
      ，為警在臺北縣中和市○○路175 號「鬍鬚張滷肉飯」當
      場查獲，並在乙○○身上扣得第一級毒品海洛因3 小包（
      淨重7.21公克）。亦與證人丙○○證稱被告二人是要補足
      海洛因給伊等情一致，被告乙○○雖辯稱海洛因裝在手機
      吊飾袋內，以及該手機吊飾袋是乙○○的妹妹周君黛交付
      ，伊不知情云云，不惟難以採信，且縱使是周君黛所交付
      ，亦無礙被告二人販賣海洛因之事實認定。
（四）至被告乙○○之辯護人為被告辯稱：證人丙○○於警詢、
      偵查至審理中證述內容有不一致之情形，其於警詢中說當
      天跟被告買的毒品已經施用完畢，於偵查卻說沒有施用就
      丟棄；另外丙○○說以虛擬金幣30萬元購買1500元的海洛
      因，可是又稱並未約定數量多少，如何能知道數量不足而
      有短少的情形。另被告甲○○之辯護人為被告辯稱：乙○○交給丙○○的應該只是葡萄糖而已，不是海洛因，且乙○○身上查獲的毒品，並非甲○○所交付，與甲○○沒有
      關係等語。查被告乙○○交付給丙○○的是海洛因而非葡
      萄糖，前已敘明，從而究竟丙○○是施用完畢、剛施用就
      發現、抑或尚未施用就發現海洛因聞起來有藥味、頭暈暈
      的即丟棄一節，縱使前後所述略有差異，然並不礙本件事
      實之認定。又證人已證稱被告乙○○交付的海洛因，目測
      起來比平常1500元的海洛因少，而且因為是包起來，回去
      看才知道量少了，才打電話給甲○○等語（見本院96年7
      月26日審判筆錄第8 頁），其所述合情合理，自堪採信。
      另外被告乙○○身上被查獲的海洛因，雖其供稱不是甲○○所交付，然該乙○○身上查獲之海洛因究竟是由何處向
      何人取得，縱有另行偵查之必要，惟證人丙○○是向被告
      二人購買海洛因，此由丙○○之上開證述及由電話監聽譯
      文內容中，被告乙○○、甲○○均就購買海洛因之細節分
      別與證人丙○○間有所對話。且被告甲○○於警詢中亦供
      稱：丙○○打行動電話給我，他給我一組戲谷遊戲的帳號
      、密碼，叫我上網至遊戲裡提領虛擬金幣、勳章及點數，
      價值約新臺幣1 千元，另外還要給我現金1 千元，向我購
      買2 千元之海洛因毒品。於是我叫乙○○拿1 千元至中和
      市○○路、中和路口給丙○○，我並沒有販售一級毒品海
      洛因給丙○○，我以前賣給他的都是糖粉而已等語（見偵
      查卷第25、26頁）。則被告甲○○辯稱毫不知情云云，亦
      無足採。
（五）此外，扣案之白粉3 包（塊狀1 包、粉狀2 包），經送法
      務部調查局鑑定結果，合計淨重7.21公克（空包裝總重0.
      75公克），純度19.75%，純質淨重1.42公克，有該局96年
      4 月21日調科壹字第09623035400 號鑑定書附於偵查卷可
      參（見偵查卷第88頁）。以該扣案之海洛因純度尚不到20
      % ，亦適足解釋證人丙○○證稱被告乙○○交付的1 包海
      洛因，恐係因純度不足致聞起來有藥味。
（六）綜上所述，證人丙○○指述向被告二人購買海洛因一節，
      應堪採信，被告所辯洵無足採，本件事證明確，被告二人
      犯行均堪認定。
三、核被告乙○○、甲○○所為，均係犯毒品危害防制條例第四
    條第一項之販賣第一級毒品罪。渠持有前開毒品之低度行為
    應為其販賣毒品之高度行為所吸收，不另論罪。又被告上開
    販賣毒品予丙○○之行為，應係基於單一接續犯意為之，僅
    論以一罪。被告二人就上開犯行，有犯意聯絡與行為分擔，
    應論以共同正犯。被告甲○○有如事實欄所載前科及刑之執
    行情形，有臺灣高等法院被告前案紀錄表一件在卷可參。其
    於受有期徒刑執行完畢後五年內故意再犯本件有期徒刑以上
    之罪，為累犯，應依刑法第四十七條第一項規定加重其刑（
    惟法定刑死刑及無期徒刑部分依法不得加重）。又被告二人
    販賣海洛因之數量並不多，所得財物亦屬有限，而毒品危害
    防制條例第四條第一項之販賣第一級毒品罪之法定刑為死刑
    或無期徒刑，自有法重情輕、堪予憫恕之情，爰均依刑法第
    五十九條規定酌量減輕其刑，以求量刑之妥適平衡，被告甲○○部分並先加後減其刑。爰審酌被告二人不思以正當途徑
    購取財物，明知海洛因毒品對於人體有莫大之戕害，為圖一
    己之私利，竟漠視毒品之危害性，嚴重危害國民身心健康及
    社會風氣，影響社會治安甚巨，且犯後仍飾詞狡辯，態度非
    佳，兼衡其等素行狀況、智識程度、犯罪之動機、目的、手
    段、分工程度等一切情狀，分別量處如主文所示之刑。
四、扣案之第一級毒品海洛因三包，其中毒品部分，合計淨重7.
    21公克，應依毒品危害防制條例第十八條第一項前段規定沒
    收銷燬之。另上開毒品之包裝袋三只，以及0000000000號行
    動電話1 支（含SIM 卡1 枚），則為被告所有供共犯本罪所
    用之物，已如前述，應依同條例第十九條第一項規定宣告沒
    收。再被告販賣毒品所得1 千5 百元（丙○○以虛擬金幣30
    萬元折抵為1 千5 百元向被告購買毒品，是仍應認被告販賣
    毒品所得為1 千5 百元），為其因本件犯罪所得之財物，亦
    應依同條例第十九條第一項規定沒收之，如全部或一部不能
    沒收時，以其財產抵償之。至本案其餘扣案物品並無證據足
    資證明與本件犯罪有關，爰不予宣告沒收，附此敘明。
據上論斷，應依刑事訴訟法第二百九十九條第一項前段，毒品危
害防制條例第四條第一項、第十八條第一項前段、第十九條第一
項，刑法第十一條前段、第二十八條、第四十七條第一項、第五
十九條，判決如主文。
本案經檢察官張瑞娟到庭執行職務。
中　　華　　民　　國　　96　　年　　8 　　月　　 9　　日
                  刑事第七庭　審判長法　官  胡堅勤
                              　    法　官　王瑜玲
                                  　法　官　李君豪
上列正本證明與原本無異。
如不服本判決，應於判決送達後10日內向本院提出上訴狀（應附
繕本），上訴於臺灣高等法院。
　                                  書記官  林文達
中　　華　　民　　國　　96　　年　　8 　　月　　9 　　日
附錄本案論罪科刑法條全文：
毒品危害防制條例第四條
製造、運輸、販賣第一級毒品者，處死刑或無期徒刑；處無期徒
刑者，得併科新臺幣一千萬元以下罰金。
製造、運輸、販賣第二級毒品者，處無期徒刑或七年以上有期徒
刑，得併科新臺幣七百萬元以下罰金。
製造、運輸、販賣第三級毒品者，處五年以上有期徒刑，得併科
新臺幣五百萬元以下罰金。
製造、運輸、販賣第四級毒品者，處三年以上十年以下有期徒刑
，得併科新臺幣三百萬元以下罰金。
製造、運輸、販賣專供製造或施用毒品之器具者，處一年以上七
年以下有期徒刑，得併科新臺幣一百萬元以下罰金。
前五項之未遂犯罰之。
